---
title: ""
output: 
  html_document: 
    df_print: paged
    code_folding: hide
---

```{r, include = FALSE}
library(readxl)
df <- read_excel(here::here("online_retail_II.xlsx"))
library(dplyr)
df <- df %>%
  mutate(CustomerID = as.character(`Customer ID`), .keep = "unused", .after = Price)
library(stringr)
df <- df %>%
  filter(str_length(StockCode) == 5 |
           str_detect(StockCode, "^\\d{5}[a-zA-Z]{1,2}$") |
           str_detect(StockCode, "PADS|DCGS|SP|gift")) %>%
  filter(Price != 0) %>% #VEDERE SE QUESTA POSSO UNIRLA, RIGUARDARE ANCHE LA PARTE SU my dplyr handbook PER VEDERE SE E' CHIARA ABBASTANZA
  mutate(Country = na_if(Country, "Unspecified"), .keep = "unused", .after = Price)
df <- df %>%
  filter(!is.na(CustomerID))
```

DIREI CHE QUI CI SONO TROPPI DISTINGUO DA FARE, E LE TAVOLE MONTHLY EXPENSES AND INVOICE POSSONO BASTARE

# - *days between purchases / frequency of purchases*

AGGIUNGERE VARIANZA PER QUANTIFICARE LA COSTANZA DEGLI ORDINI, SI', LA VARIABILITA' PUO' ESSERE UN PROBLEMA, TIPO PER 17426 CHE NON ORDINA REGOLARMENTE

Let’s try to quantify the dynamism by the days that occur between each Invoice, both for their total number and for the not cancelled ones, and adding as well a column with the percentage of not cancelled invoices for every customer. 
DEVO METTERE _notC, E NON _C, SENNO’ HO 2718 Inf (I CLIENTI CHE NON HANNO MAI CANCELLATO) E NON SOLO 25 (I CLIENTI CHE HANNO SOLO CANCELLATO), 

E’ ANCHE PIU’ SENSATO PER days_between POSSO CALCOLARLO DIVERSAMENTE?
POSSO PROVARE COSI' MA CI DEVO LAVORARE SU'

```{r}
df %>%
  filter(!str_starts(Invoice, "C")) %>%
  filter(CustomerID == "14911") %>%
  print() %>%
  group_by(CustomerID, Country, Invoice) %>%
  summarise(Day_of_Invoice = first(InvoiceDate), .groups = "drop_last") %>%
  arrange(Day_of_Invoice) %>%
  print() %>%
  reframe(Days_Between_Invoices = Day_of_Invoice - lag(Day_of_Invoice)) %>%
  print() %>%
  group_by(CustomerID) %>%
  summarise(Median = median(Days_Between_Invoices, na.rm = TRUE), #FORSE E' MEGLIO USARE LA MEDIA VISTO CHE C'E' MOLTA VARIANZA? PER TENERE CONTO DI LUNGHI TEMPI TRA GLI ACQUISTI?
            `Median Absolute Deviation` = mad(Days_Between_Invoices, na.rm = TRUE)) #FACCIO LA CONVERSIONE PRIMA O DOPO AVER CALCOLATO?
df %>%
  filter(!str_starts(Invoice, "C")) %>%
  filter(CustomerID == "14911") %>%
  group_by(CustomerID, Country, Invoice) %>%
  summarise(Day_of_Invoice = first(InvoiceDate), .groups = "drop_last") %>%
  arrange(Day_of_Invoice) %>%
  reframe(Days_Between_Invoices = Day_of_Invoice - lag(Day_of_Invoice)) %>%
  group_by(CustomerID) %>%
  summarise(Mean = mean(Days_Between_Invoices, na.rm = TRUE) / (60 * 24), #FORSE E' MEGLIO USARE LA MEDIA VISTO CHE C'E' MOLTA VARIANZA? PER TENERE CONTO DI LUNGHI TEMPI TRA GLI ACQUISTI?
            `Standard Deviation` = sd(Days_Between_Invoices, na.rm = TRUE))
```


```{r}
df %>%
  filter(CustomerID == "15560") #due ordini distanziati da un minuto
```

QUI DEVO RIFLETTERE SULLA CHIUSURA NEI GIORNI LAVORATIVI (DALLA PRIMA ANALISI SEMBRA CHE NON CHIUDAN MAI)
CI SONO LE CHIUSURE PER LE FESTE E NEI SABATI, MA RIGUARDANO TUTTI I CLIENTI (MA NON GLI ITEM STAGIONALI) QUINDI BASTA CHE NE FACCIO MENZIONE NELL'INTRODUZIONE
OPPURE POTREI SEGMENTARE ANCHE PER I MESI IN MODO DA TENER CONTO DELLA STAGIONALITA'

```{r}
df %>%
  filter(!str_starts(Invoice, "C")) %>%
  group_by(CustomerID, Country, Invoice) %>%
  summarise(Day_of_Invoice = first(InvoiceDate), .groups = "drop_last") %>%
  arrange(Day_of_Invoice) %>%
  reframe(Days_Between_Invoices = Day_of_Invoice - lag(Day_of_Invoice)) %>%
  group_by(CustomerID) %>%
  summarise(`Number of Invoices` = n(),
            Mean = mean(Days_Between_Invoices, na.rm = TRUE) / (60 * 24),
            `Standard Deviation` = sd(Days_Between_Invoices, na.rm = TRUE)) %>%
  filter(`Number of Invoices` > 12) %>%
  arrange(Mean)
library(ggplot2)
df %>%
  filter(!str_starts(Invoice, "C")) %>%
  group_by(CustomerID, Country, Invoice) %>%
  summarise(Day_of_Invoice = first(InvoiceDate), .groups = "drop_last") %>%
  arrange(Day_of_Invoice) %>%
  reframe(Days_Between_Invoices = Day_of_Invoice - lag(Day_of_Invoice)) %>%
  group_by(CustomerID) %>%
  summarise(Mean = mean(Days_Between_Invoices, na.rm = TRUE)) %>%
  print() %>%
  ggplot(aes(Mean)) +
  geom_histogram()
```


```{r}
n_days <- last(df$InvoiceDate) - first(df$InvoiceDate)
df %>%
  group_by(CustomerID, Country) %>%
  summarise(N_Invoices = n_distinct(Invoice),
            N_Invoices_notC = n_distinct(Invoice[Quantity > 0])) %>%
  mutate(perc_notC = formattable::percent(N_Invoices_notC / N_Invoices),
         days_between = round(n_days / N_Invoices, 1), 
         days_between_notC = round(n_days / N_Invoices_notC, 1)) %>%
  arrange(desc(N_Invoices))
```

We complement the table with a graph to better show how, starting from the right, there is a bulk of customers that buys once a year, another one that buys twice a year and a final group that buys several times a year, with different frequencies where the most common is one invoice, finalized or not, every one to two months.
NEL CALCOLO DEI days CI SONO DEGLI INFINITO PER n_days / N_Invoice_notC  QUANDO IL DENOMINATORE E' O 

```{r}
library(ggplot2)
df %>%
  group_by(CustomerID, Country) %>%
  summarise(N_Invoices = n_distinct(Invoice),
            N_Invoices_notC = n_distinct(Invoice[Quantity > 0])) %>%
  mutate(perc_notC = formattable::percent(N_Invoices_notC / N_Invoices),
         days_between = round(n_days / N_Invoices, 1), 
         days_between_notC = round(n_days / N_Invoices_notC, 1)) %>%
  tidyr::pivot_longer(c("days_between", "days_between_notC"), values_to = "days") %>%
  ggplot(aes(days, fill = name)) +
  geom_histogram(binwidth = 30, boundary = 0) +
  facet_wrap(~ name, nrow = 2) +
  scale_x_continuous(breaks = scales::breaks_width(30)) +
  ggthemes::scale_fill_colorblind() +
  theme(legend.position = "none")
```