---
title: "disclaimer"
author: ""
date: ""
output: 
  html_document
---

```{r setup, include=FALSE}
knitr::opts_chunk$set(echo = TRUE)
```

THIS SITE IS STILL A WORK IN PROGRESS

# - *MOTIVATION*

# - *INTENDED AUDIENCE*

# - *THE DATA FRAME*

# - *SHORTCOMINGS*

spazio tra output del codice e descrizione
code folding rompe il flusso della lettura (è la stessa cosa di sopra?)

grafici

COSE DA FARE
Discount come Description

# - *ACKOWNLEDGEMENTS*

shafee stackoverflow

# - *CONTACTS INFORMATION*

# - *FOR THE RECRUITERS*

le industrie che mi piacciono
voglio vivere al caldo


- this blog is for recruiters mostly, to show my skills, my working protocols and my way of thinking, but also for me to cementare concetti and serve as a reference in the future for procedures

Presentation in a working environment, with data and non-data people (opzione per nascondere il codice), but everybody knows the business the database are referring to.
I won't take anything for granted though and be as clear as possible without be redundant.

3/5 minutes of time required to read (not understand) every single analysis (che devono essere risposte a domande tipo "chi è il cliente che spende di più?/quale transazione é la più voluminosa?". I try to respect the time of my readers.
300 righe di markdown?

I comment after the code, because I want to highlight it.
packages caricati prima di usarli

I like to be throughout and to turn every stone

clarity and easy to modify

one information at a time

usare positivi e non negativi (Confirmed is better than not Cancelled)

nell'introduzione di ogni analisi ci metto gli obiettivi (che so usare dplyr ed il cervello per esempio) FORSE

e nel finale un sommario con bullet points

I don't like to remove NAs, cos it seems like "I don't like this data, I will forget it exists"

MODIFICARE I TALLY IN KABLE TOGLIENDO LA VARIABILE

IN DATA WRANGLING PARLARE BENE DI TUTTI I CASI:
-invoice con C
-stockcode con lettere
-stockcode strani
-tutti i vari tipi di description
-quantity e price minore di zero (che devono corrispondere a invoice con C)
-quantity uguale a 0 (che mi sembra siano tipo le storie di Amazone) e i description con NA vengono eliminati da 
```{r}
# df %>% 
#   filter(!is.na(as.integer(StockCode)) & #MANTIENE GLI STOCKCODE TIPO 84899E
#            Price != 0)
# # we eliminate rows that are not actual purchases
# df %>%
#   filter(!(is.na(as.integer(StockCode)) |
#                   Price == 0))
# #E' UGUALE A QUESTO GRAZIE A DE MORGAN'S LAW
```
e dopo di questa riga di codice posso usare la moda per sistemare description
TUTTI LE C INVOICE HANNO QUANTITY NEGATIVE?

qui nel secondo trovo QUantity negative senza la C in invoice
```{r}
# df %>%
#   filter(is.na(as.integer(Invoice))) %>%
#   print() %>%
#   count(Invoice)
# df %>%
#   group_by(Invoice) %>%
#   filter(all(Quantity < 0)) %>%
#   print() %>%
#   count(Invoice)
```


SAREBBE BELLO FARNE UNO SULL'IMPORTANZA DEL DATA WRANGLING IN CUI SPIEGO COSA SUCCEDE SE NON PULISCO UN DATAFRAME

We can access the first, last and nth element of a column with the position wrappers first(), last() and nth() which are equivalent to x[1], x[length(x)] and x[n] in base R
FIGO QUESTO, VEDIAMO SE POSSO METTERLO IN UNA ANALISI

```{r}
# df %>%
#   group_by(`Customer ID`) %>%
#   summarise(First_Item = first(Description),
#             Tenth_Item = nth(Description, 10),
#             Last_Item = last(Description))
```

# - *STYLE*

About the site's visual presentation, I kept it simple and clean, also because I didn't nor don't want to spend too much time on it.

A dry exposition

I will use tidyverse (styler and lintr pkg) /google style guide

I load packages before I use the functions in it ans sometimes in code with formattable::

I will try to use tidyverse functions for everything, even when a base R call would have been quicker and more straightforward because a tidyverse pipe can be reused more easily for various scope.

uso scale_x_colordblind per i daltonici

cercare di avere le percentuali tutte uguali (o 0.2 o 20%) formattable sembra figo

prima persona singolare o plurale?

commentare il codice o spiegare tutto nel testo (meglio nel testo per non data people)?
MEGLIO COMMENTARE OGNI RIGA DI CODICE NEI CHUNKS ANCHE PER CONTROLLARLO
POI METTO I CHUNKS A SCOMPARSA NEL BLOG

I have not been very consistent with naming new variables as the df uses camelcase (StockCode) while I personally prefer snakecase (perc_missing).
Sometimes then I used camelcase for consistency with the original df.
POI USO PIU' SPESSO `Percentage of High Outliers` PER ESEMPIO, DIRE PERCHE'

stile di ggplot2 vediamo se riesco a metter un tema unico

METTERE ungroup() E' BUONA PRATICA DI CODICE? MEGLIO RIMUOVERE I GRUPPI SI

preferisco usare group_by + summarise che count
meglio usare rowwise() che summarise(..., .groups = "rowise") in modo che ogni riga di codice faccia solo un'azione e cosi' migliora la leggibilità

il blog su dplyr puo' mostrare anche la mia abilità a scrivere documentazioni

i like to observe things and to understand them

che possa essere letto e compreso anche da stanco a fine giornata

# - *SITE NAVIGATION*

poter fare il download delle tavole

per ogni sezione scrivere a chi puo' interessare di piu' (recruiter, executives, data people)

first part about data wrangling
second part about what I enjoy to do (QUI E' PIU' SU COSA SO FARE CHE A TROVARE RISPOSTE, POCHE COSE SEMPLICI DA CAPIRE VISTO CHE NON SARANNO COSE MOLTO AVANZATE)
third part about things that interest me and that I want to get better at

